【裁判字號】    99,台上,102
【裁判日期】    990107
【裁判案由】    違反毒品危害防制條例
【裁判全文】
最高法院刑事判決              九十九年度台上字第一０二號
上  訴  人  甲○○
選任辯護人  許巍騰律師
上列上訴人因違反毒品危害防制條例案件，不服台灣高等法院中
華民國九十六年十月三十日第二審判決（九十六年度上訴字第二
二七七號，起訴案號：台灣板橋地方法院檢察署九十五年度偵字
第二０八八二號），提起上訴，本院判決如下：
    主  文
上訴駁回。
    理  由
按刑事訴訟法第三百七十七條規定：上訴於第三審法院，非以判
決違背法令為理由，不得為之。是提起第三審上訴，應以原判決
違背法令為理由，係屬法定要件，如果上訴理由書狀並未依據卷
內訴訟資料，具體指摘原判決不適用何種法則或如何適用不當，
或所指摘原判決違法情事，顯與法律規定得為第三審上訴理由之
違法情形，不相適合時，均應認其上訴為不合法律上之程式，予
以駁回。本件原判決依憑證人吳弘達在第一審之證詞，及上訴人
甲○○在第一審所為不利於己之供詞，暨第一審就上訴人所使用
門號0000000000號行動電話民國九十五年九月三日監
聽錄音之勘驗結果等證據，資以認定上訴人有原判決記載之犯罪
事實，因而維持第一審依連續犯之例，適用刑法第五十九條之規
定，論上訴人以販賣第一級毒品之罪，處有期徒刑十五年二月，
併為相關從刑諭知之判決，駁回上訴人在第二審之上訴，已詳敘
調查、取捨證據之結果及憑以認定犯罪事實之心證理由。並就上
訴人矢口否認有本件販賣第一級毒品海洛因之犯行，所辯：伊未
販賣海洛因予吳弘達，亦未幫忙購買海洛因云云，如何無非事後
卸責之詞，並無足採，已依憑卷內證據資料，逐一指駁。且敘明
：吳弘達在第一審另稱請上訴人幫忙向他人購買海洛因，或謂並
非向上訴人拿取海洛因，曾見過提供海洛因予上訴人之人等語，
皆係迴護之詞，亦不足採。從形式上觀察，原判決並無違背證據
法則或當然違背法令之情形存在。上訴意旨略以：上訴人與吳弘
達於九十五年九月三日晚間八時十六分許，以電話聯絡後，即未
再以電話聯絡，而該通電話並未約定見面時間，二人於通話後，
是否有見面交易，即有可疑，上訴人聲稱未交付海洛因予吳弘達
，尚非無據，原判決就此對上訴人有利之證據未為採納，復未說
明其理由，自有理由不備之違法云云。查係置原判決所為之明白
論斷於不顧，猶執已為原審指駁之陳詞爭辯，及對原審取捨證據
與判斷證據證明力之職權行使，恣意指其為違法，自非適法之第
三審上訴理由。衡以上述之說明，應認其上訴違背法律上之程式
，予以駁回。
據上論結，應依刑事訴訟法第三百九十五條前段，判決如主文。
中    華    民    國  九十九  年    一    月    七    日
                      最高法院刑事第十二庭
                          審判長法官  黃  一  鑫
                                法官  張  春  福
                                法官  林  勤  純
                                法官  李  錦  樑
                                法官  陳  國  文
      本件正本證明與原本無異
                                      書  記  官
中    華    民    國  九十九  年    一    月   十四   日
                                                     ｍ

司法院資訊處製作；財團法人民間司法改革基金會備份。
